# 求助陈版和各位老师，关于准则附录：会计科目和主要账务处理，关于实收资本的问题

提问人：碧海桑田 时间：2022-05-18 16:28:39
（一）企业收到投资者投入的资本，借记“银行存款”、“其他应收款”、“固定资产”、“无形资产”等科目，按其在注册资本或股本中所占份额，贷记本科目，按其差额，贷记“资本公积——资本溢价或股本溢价”科目。
这段话中的、“其他应收款”是什么？
客户据此提出，要将未实缴的出资挂其他应收款和实收资本，怎么办？

回答人：chenyiwei
实务中没有一方面借记“其他应收款”另一方面贷记“实收资本”的情况。实收资本必须是已按《公司法》规定完成实缴的资本。已认缴但尚未实缴的出资不能确认为实收资本。